臺灣高雄地方法院刑事判決　　　　　　　　　　　　九十三年度易字第一六０六號
　　公　訴　人　臺灣高雄地方法院檢察署檢察官
　　被　　　告　丙○○　男　四.
右列被告因竊盜案件，經檢察官聲請簡易判決處刑（九十三年度核退偵字第五四０號
），本院認不得以簡易判決處刑，改依通常程序審理，判決如左：
    主  文
丙○○無罪。
    理  由
一、公訴意旨略以：被告丙○○意圖為自己不法之所有，而本於連續竊盜之概括犯意
    ，先於不詳時地，竊取被害人陳麗香早於民國八十四年間失竊，現由不詳人士使
    用之ＶＷＴ─五三九號車牌，再於不詳時、地，以自備鑰匙啟動電門之方法，竊
    取被害人乙○○於九十二年十二月十日晚上九時許失竊，現由不詳人士使用之車
    牌號碼ＺＫＵ─七九０號機車，得手後並將上開車牌換掛於機車上，以規避員警
    稽查。嗣於九十三年六月八日中午十二時五十分許，在高雄市○鎮區○○路、新
    衙街口為警查獲。因認被告涉犯刑法第三百二十條第一項之竊盜罪嫌。
二、按犯罪事實應依證據認定之，無證據不得認定犯罪事實；又不能證明被告犯罪者
    ，應諭知無罪之判決，刑事訟訴法第一百五十四條第二項、第三百零一條第一項
    分別定有明文。次按認定不利於被告之事實，須依積極證據，苟積極證據不足為
    不利於被告事實之認定，即應為有利於被告之認定，更不必有何有利之證據。再
    事實之認定，應憑證據，如未能發現相當證據，或證據不足以證明，自不能以推
    測或擬制之方法，以為裁判之基礎，最高法院三十年上字第八一六號、四十年台
    上字第八六號分別著有判例可資參照。
三、公訴人認被告丙○○涉有上開罪嫌，無非係以被害人陳麗香、告訴人乙○○之指
    述、扣案鑰匙一支、卷附車籍失竊查詢資料、照片、贓物領結、在監
    料，參以被告無法明確交代機車來源乙情為其論罪之依據。訊據被告堅詞否認有
    何竊盜犯行，辯稱：警方查獲之機車，係九十三年四月間，伊朋友「鐵牛」因案
    通緝被警方查獲後，打電話叫伊去五甲派出所旁邊牽車，並交給伊一串鑰匙，上
    面有一支是機車鑰匙，二支是「鐵牛」租屋處之鑰匙，當時機車就懸掛ＶＷＴ─
    五三九號車牌，五月間伊因自己之機車壞掉，才騎這台車等語。經查：
(一)、被害人陳麗香所有之ＶＷＴ─五三九號機車車牌於八十四年間，在高雄縣鳳山市
    ○○街失竊；另告訴人乙○○所有之車牌號碼ＺＫＵ─七九０號輕型機車於九十
    二年十二月十日晚上九時許，在高雄市○鎮區○○路與凱旋四路口失竊；而被告
    於九十三年六月八日中午十二時五十分許，騎乘上開失竊之車牌號碼ＺＫＵ─七
    九０號輕型機車，其上懸掛上開失竊之ＶＷＴ─五三九號車牌，行經高雄市○鎮
    區○○路與新衙街口時，為警盤檢查獲，並扣得上開失竊機車、車牌及啟動該車
    之鑰匙一支等事實，分別據被害人陳麗香、告訴人乙○○於警詢中陳述在卷，並
    經被告於警詢、偵查及本院審理中供述在卷，且有上開失竊機車、車牌、鑰匙一
    支扣案可證，及乙○○領回該車之贓物認領保管收據、車輛竊盜、車牌失竊資料
    個別查詢報表─查詢車輛認可資料各一紙、車籍作業系統─查詢認可資料二紙、
    扣案物照片六張等附卷可稽，固堪以認定。
(二)、惟被告堅詞否認行竊上開失竊車牌及機車之犯行，辯稱：該車及扣案鑰匙一支係
    友人「鐵牛」所交付，當時即懸掛ＶＷＴ─五三九號車牌等語。參以被害人陳麗
    香所有之ＶＷＴ─五三九號機車車牌係於八十四年間失竊，而告訴人乙○○所有
    之車牌號碼ＺＫＵ─七九０號輕型機車係於九十二年十二月間失竊，距離被告騎
    乘上開失竊機車，其上懸掛上開失竊車牌，為警查獲之九十三年六月間，已分別
    有九年及半年之久，在此段期間內，上開失竊車牌及機車極有可能層層轉手，是
    被告雖有使用上開失竊車牌及機車之事實，但亦有可能係收受他人行竊所得之贓
    物，被告前開所辯尚非不能採信。至高雄縣警察局五甲派出所警員固於九十三年
    十二月十六日以職務報告回覆本院：該所未曾因刑事案件或交通違規而查扣車牌
    號碼ＺＫＵ─七九０號或ＶＷＴ─五三九號機車等語，然依被告所稱伊是因友人
    「鐵牛」經警通緝到案後，打電話通知伊至五甲派出所旁邊牽車，並將鑰匙交付
    予伊，是被告並非向五甲派出所領車自屬當然，故上開職務報告尚難為不利被告
    之認定。況公訴人既未舉出積極證據證明被告確有行竊上開車牌及機車之事實，
    自不能僅因被告無法明確交代機車來源，即推論被告係先後於不詳時地竊取由不
    詳人士使用之ＶＷＴ─五三九號車牌及車牌號碼ＺＫＵ─七九０號機車，並將上
    開車牌換掛於機車上之事實。此外，本院復查無其他積極證據足以證明被告有何
    公訴所指訴之竊盜犯行，依前揭法條及判例意旨，既不能證明被告犯罪，自應為
    無罪判決之諭知。
四、至被告是否另涉收受贓物罪嫌，應由檢察官另行偵辦。
據上論斷，應依刑事訴訟法第四百五十二條、第三百零一條第一項規定，判決如主文
。
本案經檢察官甲○○到庭執行職務。
中　　　華　　　民　　　國　　九十四　　年　　　一　　　月　　 二十 　　日
                                  臺灣高雄地方法院刑事庭
                                      審判長法  官  陳志銘
                                            法  官  林芳華
                                            法  官  王雅苑
右正本證明與原本無異。
如不服本判決，應於收受送達後十日內向本院提出上訴書狀。
  　　　　　　　　　　　　　　　　　　　　　書記官  林志衡
中　　　華　　　民　　　國　　九十四　　年　　　一　　　月　　 二十 　　日
